【裁判字號】    99,親,29
【裁判日期】    990628
【裁判案由】    認領子女
【裁判全文】
臺灣屏東地方法院民事判決                99年度親字第29號
原      告  丙○○
法定代理人  丁○○
被      告  乙○○
被      告  甲○○○
上列當事人間請求認領子女事件，本院於中華民國99年6 月14日
言詞辯論終結，判決如下：
    主      文
被告之被繼承人郭上群（男，民國○○年○ 月○○日生，民國98年8
月16日死亡，身分證統一編號：Ｚ000000000號）應認領原告（女
，民國○○年○ 月○ 日生，身分證統一編號：Ｚ000000000號）為其
女。
訴訟費用由被告負擔。
    事實及理由
一、原告主張：原告之生母丁○○於民國99年3 月2 日產下原告
    ，因原告生母於原告受胎期間無婚姻關係，因此原告生父欄
    為空白，原告之生母與被告乙○○、甲○○○之被繼承人郭
    上群為男女朋友關係，並已論及婚嫁，原告即受胎自郭上群
    。詎郭上群於婚前不幸於98年8 月16日發生車禍而死亡，被
    告2 人係郭上群之父母為其法定繼承人，且據高雄醫學大學
    附設中和紀念醫檢驗結果，無法否定原告與其祖父即被告乙
    ○○間之親緣關係，爰依民法第1067條規定，請求被告等之
    被繼承人郭上群應認領原告為其女，而聲明：如主文第1 項
    所示。被告乙○○、甲○○○則到庭表示：同意原告之請求
    等語。
二、原告上開主張，業據其提出戶籍謄本、除戶戶籍謄本、臺灣
    屏東地方法院檢察署相驗屍體證明書各1 份為證。又被告乙
    ○○與原告之親子血緣鑑定結果，亦顯示總和祖孫指數值為
    8.000000000 ，無法否定乙○○與原告之親緣關係，有高雄
    醫學大學附設中和紀念醫院親子鑑定報告書附卷可佐，被告
    2 人對上開鑑驗結果亦不爭執。本院審酌上開事證，認原告
    之主張堪予採信。
三、按有事實足認其為非婚生子女之生父者，非婚生子女或其生
    母或其他法定代理人，得向生父提起認領之訴。前項認領之
    訴，於生父死亡後，得向生父之繼承人為之，民法第1067條
    定有明文。本件原告與被告之被繼承人郭上群間有真實之親
    子血緣關係存在，已如前述。惟被告之被繼承人郭上群既於
    98年8 月16日死亡，則原告依民法第1067條第2 項規定，對
    被告提起本訴，請求被告之被繼承人郭上群應認領原告為其
    女，為有理由，應予准許。
四、據上論結，本件原告之訴為有理由，依民事訴訟第78條、第
    85條第1 項前段，判決如主文。
中    華    民    國    99    年    6     月    28    日
                      家事法庭法  官  趙家光
以上正本係照原本作成。
如對本判決上訴，須於判決送達後20日內向本院提出上訴狀並表
明上訴理由，如於宣示後送達前提出上訴者須於送達後10日內補
提上訴理由書（須附繕本）。
中    華    民    國    99    年    6     月    28    日
                              書記官  簡慧瑛

司法院資訊處製作；財團法人民間司法改革基金會備份。
